【裁判字號】    95,訴,3335
【裁判日期】    951128
【裁判案由】    毒品危害防制條例
【裁判全文】
臺灣臺中地方法院刑事判決              95年度訴字第3335號
公  訴  人  臺灣臺中地方法院檢察署檢察官
被      告  甲○○
上列被告因毒品危害防制條例案件，經檢察官提起公訴（95年度
毒偵字第4831號），被告於準備程序中就被訴事實為有罪之陳述
，受命法官於聽取當事人之意見後，由本院合議庭裁定改由受命
法官獨任依簡式審判程序審理，本院判決如下：
    主  文
甲○○施用第一級毒品，累犯，處有期徒刑拾壹月。
扣案之注射針筒壹支沒收。
    犯罪事實
一、甲○○於民國86年間，曾因施用毒品案件，經臺灣高等法院
    裁定強制戒治，並於88年6月30日執行完畢。於92年間，又
    因施用第一級及第二級毒品罪，經臺灣士林地方法院分別判
    處有期徒刑十月、四月，定應執行刑為有期徒刑一年確定，
    並於93年12月27日執行完畢。猶不知悔改，復基於施用第一
    級毒品之犯意，自95年10月初某日起至95年10月7日16時許
    止，在其臺中縣太平市○○路243號4樓居處，以將第一級毒
    品海洛因置於注射針筒內摻水後施打血管之方式，施用海洛
    因多次。嗣於95年10月10日16時許，在臺中市○區○○街與
    美德街口為警查獲，並扣得其所有供施打海洛因用之注射針
    筒一支。
二、案經臺中市警察局第二分局報請臺灣臺中地方法院檢察署檢
    察官偵查起訴。
    理  由
一、上開犯罪事實業經被告甲○○自白不諱，且其經警查獲後所
    採尿液送鑑驗結果，呈嗎啡陽性反應，此有詮昕科技股份有
    限公司所出具之尿液檢驗報告一紙附卷可稽，並有扣案之注
    射針筒一支足憑，可見被告自白與事實相符。又被告於86年
    間，曾因施用毒品案件，經臺灣高等法院裁定強制戒治，並
    於88年6月30日執行完畢，於92年間，復因施用第一級及第
    二級毒品罪，經臺灣士林地方法院分別判處有期徒刑十月、
    四月，定應執行刑為有期徒刑一年確定，並於93年12月27日
    執行完畢乙情，有被告之全國施用毒品案件紀錄表及臺灣高
    等法院被告前案紀錄表各一份存卷可證，足徵被告於強制戒
    治執行完畢釋放後，五年內再犯毒品危害防制條例第10條之
    罪。而被告前揭強制戒治執行完畢後迄本件行為時，雖已經
    滿五年，惟毒品危害防制條例於92年7月9日修正公布，自93
    年1月9日施行，其中第20條、第23條將施用毒品之刑事處遇
    程序，區分為「初犯」及「五年內再犯」、「五年後再犯」
    ，依其立法理由之說明：「初犯」，經觀察、勒戒或強制戒
    治後，應為不起訴處分或不付審理之裁定，經觀察、勒戒或
    強制戒治執行完畢釋放後，「五年內再犯」者，因其再犯率
    甚高，原實施之觀察、勒戒及強制戒治既已無法收其實效，
    爰依法追訴或裁定交付審理，至於經觀察、勒戒或強制戒治
    執行完畢釋放後，「五年後再犯」者，前所實施之觀察、勒
    戒或強制戒治已足以遮斷其施用毒品之毒癮，為期自新及協
    助其斷除毒癮，仍適用「初犯」規定，先經觀察、勒戒或強
    制戒治之程序，從而依修正後之規定，僅限於「初犯」及「
    五年後再犯」二種情形，始應先經觀察、勒戒或強制戒治程
    序，倘被告於五年內已再犯，經依法追訴處罰，縱其第三次
    （或第三次以上）再度施用毒品之時間，在初犯經觀察、勒
    戒或強制戒治執行完畢釋放五年以後，已不合於「五年後再
    犯」之規定，且因已於「五年內再犯」，顯見其再犯率甚高
    ，原實施觀察、勒戒或強制戒治，已無法收其實效，即應依
    該條例第10條處罰（參最高法院95年5月9日95年第七次刑事
    庭會議決議）。本件事證明確，被告犯行應堪認定。
二、核被告所為，係犯毒品危害防制條例第10條第1項之施用第
    一級毒品罪。其因施用海洛因而持有第一級毒品之行為，為
    施用第一級毒品行為所吸收，不另論罪。又施用毒品之行為
    ，具有成癮性、依賴性，故施用者常反覆實施同種之行為，
    屬常習犯，行為者雖有多次之施用毒品行為，但應以概括之
    一行為視之，屬包括之一罪。本件被告施用多次海洛因之行
    為，即應屬包括之一罪。再被告於92年間，曾因施用第一級
    及第二級毒品案件，經臺灣士林地方法院分別判處有期徒刑
    十月、四月，定應執行刑為有期徒刑一年確定，並於93年12
    月27日執行完畢，此有臺灣高等法院被告前案紀錄表在卷可
    按，被告於五年以內故意再犯本件有期徒刑以上之罪，依刑
    法第47條第1項規定，為累犯，應加重其刑。爰審酌被告犯
    後坦認所為態度良好，所為並未積極侵害他人權益，惟一再
    施用毒品悔意不堅等一切情狀，量處如主文所示之刑。扣案
    之注射針筒一支係被告所有供本件犯行所用之物，此經被告
    陳明在卷，依刑法第38條第1項第2款規定，併予宣告沒收。
據上論斷，應依刑事訴訟法第273條之1第1項、第299條第1項前
段，毒品危害防制條例第10條第1項、第23條第2項，刑法第11條
前段、第47條第1項、第38條第1項第2款，判決如主文。
中    華    民    國    95    年    11    月    28    日
                               法  官  李秋娟
上為正本係照原本作成
如不服本判決，應於送達後十日內向本院提出上訴狀 （須附繕
本），上訴於臺灣高等法院臺中分院。
                               書記官  吳慕先
中    華    民    國    95    年    11    月    28    日
附錄論罪科刑法條
毒品危害防制條例第十條第一項：
施用第一級毒品者，處六個月以上五年以下有期徒刑。


司法院資訊處製作；財團法人民間司法改革基金會備份。
